【裁判字號】    98,訴,650
【裁判日期】    980625
【裁判案由】    毒品危害防制條例
【裁判全文】
臺灣基隆地方法院刑事判決               98年度訴字第650號
公  訴  人  臺灣基隆地方法院檢察署檢察官
被      告  乙○○
                    （現另案於臺灣臺北監獄執行中）
上列被告因違反毒品危害防制條例案件，經檢察官提起公訴（98
年度毒偵字第947 號），因被告所犯為死刑、無期徒刑、最輕本
刑為3 年以上有期徒刑或高等法院管轄第一審案件以外之罪，且
於準備程序進行中，被告先就被訴事實為有罪之陳述，經本院合
議庭裁定進行簡式審判程序，判決如下：
    主  文
乙○○施用第一級毒品，累犯，處有期徒刑柒月；又施用第二級
毒品，累犯，處有期徒刑月。應執行有期徒刑玖月。
    事  實
一、乙○○前因施用毒品案件，經觀察、勒戒後，因認無繼續施
    用毒品之傾向，於民國96年3 月21日執行完畢釋放，並經臺
    灣基隆地方法院檢察署檢察官以96年度毒偵緝字第16、17號
    、96年度毒偵字第364 、577 、587 號不起訴處分；復因施
    用第一、二級毒品案件，經臺灣宜蘭地方法院以96年度訴字
    第433 號判決判處有期徒刑6 月、4 月，應執行有期徒刑8
    月確定，於97年7 月18日因縮刑期滿執行完畢。
二、詎乙○○仍未戒除毒癮惡習，於98年3 月1 日中午某時，在
    位於基隆市○○街之友人住處，以將第一級毒品海洛因摻入
    香菸內點燃吸食之方式，施用第一級毒品；復另行起意，於
    上開時、地，以將第二級毒品安非他命置放於玻璃球內，下
    以火燒烤後，吸食所生煙霧之方式，施用第二級毒品。嗣其
    於98年3 月2 日晚間7 時40分許，在位於基隆市○○街150
    號「美樂地汽車旅館」512 號房間為警查獲，並經警採集其
    尿液檢體送驗後，始悉上情。
三、案經基隆市警察局第四分局報請臺灣基隆地方法院檢察署檢
    察官偵查起訴。
    理  由
壹、程序事項
    被告乙○○所犯者非為死刑、無期徒刑、最輕本刑為3 年以
    上有期徒刑之罪或高等法院管轄第一審案件，其於準備程序
    進行中，先就被訴事實為有罪之陳述，經告知其簡式審判程
    序之旨，並聽取公訴人、被告之意見後，本院合議庭依刑事
    訴訟法第273 條之1 第1 項之規定，裁定由受命法官獨任以
    簡式審判程序進行本案之審理。
貳、實體事項
一、事實認定部分
    上開事實，業據被告於本院審理時坦承不諱，且被告為警查
    獲後，採集之尿液檢體經送臺灣尖端先進生技醫藥科技股份
    有限公司檢驗，確呈海洛因代謝物嗎啡、可待因及安非他命
    類之陽性檢驗結果，此有該公司98年3 月11日出具之濫用藥
    物檢驗報告及北部地區巡防局基隆查緝隊緝獲煙毒麻醉藥品
    案嫌犯尿液代碼對照表附卷可稽，足認被告之自白與事實相
    符，本件事證明確，被告犯行應堪認定。
二、論罪科刑部分
（一）被告前因施用毒品案件，經觀察、勒戒後，因認無繼續施
      用毒品之傾向，於96年3 月21日執行完畢釋放，此有臺灣
      高等法院被告前案紀錄表在卷可稽，其經觀察、勒戒執行
      完畢釋放後，5 年內再行施用第一、二級毒品，核其所為
      ，係犯毒品危害防制條例第10條第1 、2 項之施用第一、
      二級毒品罪。被告持有第一、二級毒品以供施用，持有之
      低度行為應為施用之高度行為所吸收，均不另論罪。
（二）被告所為施用第一、二級毒品之行為，犯意各別，所犯為
      構成要件相異之罪，應予分論併罰。
（三）被告曾受如事實欄所載之徒刑執行完畢，此有臺灣高等法
      院被告前案紀錄表在卷供參，其受徒刑之執行完畢，再為
      本件2 次施用毒品之行為，係於5 年以內故意再犯有期徒
      刑以上之罪，均為累犯，應分別依刑法第47條第1 項之規
      定加重其刑。
（四）爰審酌被告經觀察、勒戒及刑罰矯治後，竟未戒除毒癮之
      惡習，再度施用毒品，顯認缺乏戒斷決心，然其所為僅屬
      戕害自身之行為，未侵犯其他法益，且於本院審理時坦認
      犯行，犯後態度尚屬良好等一切情狀，分別量處如主文所
      示之刑，並依法定其應執行之刑。
（五）被告於上開時、地為警查獲時，固查扣第二級毒品安非他
      命3 包（毛重合計0.42公克）及不明藥丸703 顆、吸食器
      5 個、電子磅秤1 台、分裝袋1 批等物，惟被告供稱該等
      物品均係真實身分不詳綽號「阿興」之成年男性友人於98
      年3 月2 日晚間7 時30分許，在「美樂地汽車旅館」樓下
      ，交由其持往上開512 號房內，該等物品非其所有等情，
      復無證據足證該等物品確為被告所有，又被告所述取得上
      開第二級毒品之時間，係在其為本件施用毒品犯行之後，
      是難認上開物品與被告所為本件犯行有何關聯性，自無從
      宣告沒收銷燬及沒收，應另由檢察官為適法處置，附此敘
      明。
據上論斷，應依刑事訴訟法第273 條之1 第1 項、第299 條第1
項前段，毒品危害防制條例第10條第1 項、第2 項、第23條第2
項，刑法第11條前段、第47條第1 項、第51條第5 款，判決如主
文。
本案經檢察官甲○○到庭執行職務。
中    華    民    國    98    年    6     月    25    日
                  刑事第二庭法    官  邰婉玲
以上正本證明與原本無異。
如不服本判決應於收受送達後10日內向本院提出上訴書狀，並應
敘述具體理由；其未敘述上訴理由者，應於上訴期間屆滿後20日
內向本院補提理由書（均須按他造當事人之人數附繕本）「切勿
逕送上級法院」。
中    華    民    國    98    年    6     月    25    日
                            書 記 官  彭筠凱
附錄所犯法條：
毒品危害防制條例第10條
施用第一級毒品者，處 6 月以上 5 年以下有期徒刑。
施用第二級毒品者，處 3 年以下有期徒刑。


司法院資訊處製作；財團法人民間司法改革基金會備份。
